【裁判字號】    89,易,2944
【裁判日期】    891005
【裁判案由】    竊盜
【裁判全文】
臺灣臺中地方法院刑事判決                        八十九年度易字第二九四四號
    公  訴  人  臺灣臺中地方法院檢察署檢察官
    被      告  丙○○
右列被告因竊盜案件，經檢察官提起公訴（八十九年度偵字第四七一六號），本院判
決如左：
    主  文
丙○○竊盜，累犯，處有期徒刑捌月。
    事  實
一、丙○○曾於民國八十六年間因違反麻醉藥品管理條例案件，經台灣彰化地方法院
    判處有期徒刑八月確定，甫於八十八年三月十六日執行完畢。猶不知悔改，竟仍
    意圖為自己不法之所有，於八十九年一月二十九日上午八時許，在台中市○○路
    ○段與五權路口，竊取甲○○所有車號ＹＪＮ─九九五號重機車一部，得手後供
    己使用。至八十九年三月間查知甲○○友人乙○○之電話號碼後，即自八十九年
    三月十六日起多次以該電話號碼與乙○○聯絡，稱渠知悉該機車之下落，如欲得
    知機車所在，必須包一個紅包給渠，後經乙○○、甲○○虛與委蛇，雙方約定於
    八十九年三月十九日上午十一時許，在台中市○○路與公園路口見面，見面後，
    丙○○於同日上午十一時四十分許，帶乙○○、甲○○欲前往取車而途經台中市
    ○○路一七七巷八弄二之四號前時，當場為埋伏員警查獲，並循線尋獲上開失竊
    之重機車一部。
二、案經台中市警察局第一分局報告台灣台中地方法院檢察署檢察官偵查起訴。
    理  由
一訊據被告丙○○於本院審理時固坦承曾以電話向乙○○、甲○○索取紅包以告知
    上開機車所在之事實不諱，惟矢口否認有何右揭竊盜之犯行，辯稱：伊與乙○○
    住同一大樓，伊友人王建緯曾至該大樓找伊，伊送王建緯下樓時，親眼看到王建
    緯偷一部深藍色的機車，伊有加以制止，但王建緯不聽勸，仍將該機車騎走，伊
    曾試著打電話向一分局刑事組劉永誠刑警告發，但劉永誠刑警的行動電話無法打
    通，後來伊自大樓管理員處得知乙○○有掉一部深藍色的機車，因想幫她找回機
    車，才向她要紅包云云。經查右揭事實，業據被害人乙○○、甲○○指述綦詳，
    復有車輛竊盜車牌失竊資料個別查詢報告表、贓物認領收據各一紙附卷可稽。而
    同案被告王建緯（已經處分不起訴確定）於八十九年四月二十七日檢察官訊問時
    供稱：渠並未竊取上開機車，渠與丙○○係同眷村的鄰居，後因渠涉犯毒品案件
    才與丙○○交惡等語。且被告雖迭稱該機車係友人王建緯所竊取云云，惟於八十
    九年四月二十七日檢察官訊問時與王建緯對質後，竟改稱：「（在警訊時稱機車
    〔係〕王建緯竊取？）沒有說，我向警察說我有一朋友騎藍色車子」云云，其供
    詞前後紛歧迥異，顯難採信。又衡諸常情，倘該機車確非被告所竊取，被告於目
    擊王建緯竊取該機車及其後知悉該機車之下落時，自可立刻向任何員警報案，何
    以於無法找到劉永誠刑警時，即自行乘機向被害人要求交付紅包始告知該機車下
    落，且其後該機車亦係經被告之供述而尋獲，益徵該機車應係被告所竊無訛。是
    被告事後所辯，應係飾卸之詞，不足採信。本件事證明確，被告之犯行洵堪認定
    。
二、核被告所為，係犯刑法第三百二十條第一項之竊盜罪。又被告曾於八十六年間因
    違反麻醉藥品管理條例案件，經台灣彰化地方法院判處有期徒刑八月確定，於八
    十八年三月二十八日執行完畢（有台灣高等法院檢察署刑案紀錄簡覆表一份在卷
    足憑），其於五年內再犯本案有期徒刑以上之罪，係屬累犯，應依刑法第四十七
    條之規定加重其刑。爰審酌被告素行不佳，竊取他人機車騎用後，復乘機要求被
    害人付錢贖車，行徑可議，且犯後毫無悔意等一切情狀，量處如主文所示之刑。
據上論斷，應依刑事訴訟法第二百九十九條第一項前段，刑法第三百二十條第一項、
第四十七條，罰金罰鍰提高標準條例第一條前段，判決如主文。
中      華      民      國    八十九    年      十      月      五      日
                                臺灣臺中地方法院刑事第六庭
                                    法  官  許  秀  芬
右正本證明與原本無異。
如不服本判決，應於判決送達後十日內向本院提出上訴狀，上訴於臺灣高等法院臺中
分院( 須附繕本 )。
                                    書記官
中      華      民      國    八十九    年      十      月      五      日
附論罪科刑依據之法條：
刑法第三百二十條第一項
意圖為自己或第三人不法之所有，而竊取他人之動產者，為竊盜罪，處五年以下有期
徒刑、拘役或五百元以下罰金。
意圖為自己或第三人不法之利益，而竊佔他人之不動產者，依前項之規定處斷。
前二項之未遂犯罰之。


司法院資訊處製作；財團法人民間司法改革基金會備份。
